臺灣桃園地方法院刑事判決　　　　　　　　　　　　　九十年度交易字第二五五號
　　公　訴　人　臺灣桃園地方法院檢察署檢察官
　　被　　　告　甲○○
右列被告因業務過失傷害案件，經檢察官提起公訴（九十年度偵字第三九二五號），
本院判決如左：
    主  文
甲○○無罪。
    理  由
一、被告甲○○經合法傳喚，無正當理由未於審理期日不到庭，本院認本件係應諭知
    無罪之案件，爰不待其陳述逕行判決。
二、按犯罪事實應依證據認定之，無證據不得推定其犯罪事實，刑事訴訟法第一百五
    十四條定有明文。又認定不利於被告之事實，須依積極證據，苟積極證據不足為
    不利於被告事實之認定時，即應為有利於被告之認定，更不必有何有利之證據，
    最高法院三十年上字第八一六號著有判例可資參照。
三、本件公訴意旨略以：被告係聯結車駕駛，於民國八十九年十二月九日二十三時三
    十分許，駕駛車號ＮＭ─一八○號營業曳引砂石車，行經桃園縣龍潭鄉○○路與
    龍華街交岔路口時，未注意車前狀況及減速慢行，即逕自通過該交岔路口，致與
    告訴人乙○○所駕駛之ＫＢ─六八二○號自用小客車發生撞擊，乙○○因而受有
    右股骨骨折之傷害，因認被告涉有刑法第二百八十四條前段之業務過失傷害罪嫌
    等語。
四、訊之被告堅決否認有前述犯行，於九十一年一月十六日調查時辯稱：我是綠燈直
    行，是綠燈剛開始時我起步等語。查公訴人認被告有前開犯嫌無非以：(1)告訴人
    指訴；(2)驗傷診斷書、道路交通事故調查報告表及現場照片；(3)被告所駕駛曳引
    車剎車痕跡長達九．八公尺，顯見被告未有減速慢行。惟查：
    (1)綜觀告訴人於警偵訊及本院調查時之陳述，均係指摘本件車禍係因被告闖紅燈
      所造成，致其受傷，其行進之方向係綠燈狀態等語，尚無足以證明公訴人所稱
      ：被告有未注意車前狀況或未減速慢行等過失之事實。而「告訴人之告訴，係
      以使被告受刑事訴追為目的，是其陳述是否與事實相符，仍應調查其他證據以
      資審認，即藉由補強證據之存在，以增強或擔保告訴人陳述之證明力」（最高
      法院五十二年度台上字第一三○○號判例及八十七年度台上字第二一七六號判
      決意旨參照）。被告對於告訴人前開主張（即案發時告訴人行進方向係綠燈，
      被告係闖紅燈）堅詷否認，並供稱：其係綠燈後開始起步等語。查本件車禍現
      場係設有行車管制號誌之交岔路口，案發時其運作正常等情，有道路交通事故
      調查報告表上記載可稽，並經被告及告訴人陳述及證人，即處理本件車禍之桃
      園縣警察局平鎮分局龍潭派出所警員丙○○證述在卷。則本件車禍發生時，告
      訴人或被告行進方向之號誌係綠燈一節，其二人各執一詞，此外，並無其他證
      據足以佐證。參考前述最高法院判例意旨，本件尚難僅以告訴人之指訴為認定
      被告有未遵守號誌（闖紅燈）之行為之唯一證據。
    (2)驗傷診斷書、道路交通事故調查報告表及現場照片固以證明被告及告訴人於前
      述時間地點發生車禍，告訴人並受有前述傷害等情，惟尚不足以證明被告就本
      件車禍之發生存有過失。
    (3)至於被告所駕駛曳引車剎車痕跡為九．八公尺，固有前述道路交通事故調查報
      告表上之記載可稽。對照交通部道路交通安全督導會於六十二年間所製定之一
      般公路汽車煞車距離、行車速度對照表，煞車距離九．八公尺之時速約四十至
      四十五公里。而案發現場之時速限制為四十公里，亦有前述道路交通事故調查
      報告表可稽，被告駕駛之曳引車之時速雖稍有超速。惟行經交岔路口時應減速
      慢行之情形係指「行經無號誌之交岔路口」，此參酌道路交通安全規則第九十
      三條第一項第四款規定即明。蓋在此情況下，各向之汽車均可行進，如不減速
      慢行，並作隨時停車之準備，將有在路口處發生碰撞之危險。然如係行經有號
      誌，且正常運作之交岔路口者（如本件之情形），依同規則第一百零二條第一
      項第一款規定，各該行進中之汽車應遵守燈光號誌之指示行進，尚無前開同規
      則九十三條第一項第四款規定之適用。公訴人認為被告行經前述有號誌，且正
      常運作之交岔路口未減速慢行有過失，尚有未洽。
    (4)綜上所述，本件之關鍵點在於：被告駕駛曳引車行經前述有號誌，且正常運作
      之交岔路口有無違反該燈光號誌之指示行進？惟綜觀全卷，並無積極確實之證
      據足以證明此點。本件經公訴人送台灣省桃園縣區車輛行車事故鑑定委員會鑑
      定，亦認為「查肇事時地係行車管制號誌正常運作交岔路口，因當事人雙方各
      執一詞，且涉及號誌運作情形礙難鑑定」，此有該會九十年四月七日九十府車
      鑑桃字第四一六號函附九十年度偵字第三九二五號卷。是本件並無積極確實之
證據足以證明被告有何過失傷害之犯行，其犯罪尚屬不能證明，衡諸前開法條
      及判例要旨，自應依法諭知無罪之判決。
五、據上論斷，應依刑事訴訟法第三百零六條、第三百零一條第一項前段，判決如主
    文。
本案經檢察官張尹敏到庭執行職務。
中      華      民      國    九十一    年      二      月     十五     日
                                      臺灣桃園地方法院第六庭
                                          法  官  潘進順
右正本證明與原本無異。
如不服本判決，應於判決送達後十日內向本院提出上訴狀（應附繕本），上訴於臺灣
高等法院。
                                          書記官  陳玉芬
中      華      民      國    九十一    年      二      月     十九     日
